【裁判字號】    98,上訴,944
【裁判日期】    980421
【裁判案由】    毒品危害防制條例
【裁判全文】
臺灣高等法院刑事判決                 98年度上訴字第944號
上  訴  人  臺灣板橋地方法院檢察署檢察官
上  訴  人
即  被  告  乙○○
選任辯護人  吳啟玄律師
上  訴  人
即  被  告  甲○○
選任辯護人  王淑琍律師
上列上訴人因被告等違反毒品危害防制條例案件，不服臺灣板橋
地方法院97年度訴緝字第101號、第192號，中華民國97年11月27
日第一審判決（起訴案號：臺灣板橋地方法院檢察署96年度偵字
第4473號），提起上訴，本院判決如下：
    主  文
原判決關於乙○○、甲○○有罪部分暨定應執行刑部分均撤銷。
乙○○犯如附表一所示販賣第一級毒品罪，柒罪，各處如附表一
「處刑」欄所載之刑；如附表一「沒收」欄所示之物沒收銷燬、
沒收、追徵其價額或以其財產抵償之。應執行有期徒刑貳拾伍年
；扣案之第一級毒品海洛因拾包（合計淨重貳點玖壹公克）、伍
包（合計淨重零點柒貳公克）均沒收銷燬；搗藥缽壹組、分裝勺
陸支、分裝袋壹批、電子磅秤貳台、玻璃罐壹個，均沒收；其持
以聯絡販賣海洛因事宜所用之行動電話貳支（含門號00000
00000號及0000000000號SIM卡各壹枚）沒收，
如全部或一部不能沒收時，追徵其價額；因犯罪所得之財物新臺
幣壹萬元沒收，如全部或一部不能沒收時，以其財產抵償之。
甲○○犯如附表二所示販賣第一級毒品罪，參罪，各處如附表二
「處刑」欄所載之刑；如附表二「沒收」欄所示之物沒收銷燬、
沒收、追徵其價額或以其財產抵償之。應執行有期徒刑貳拾參年
；扣案之第一級毒品海洛因貳包（合計淨重貳點壹貳公克）、壹
包（淨重零點參壹公克）均沒收銷燬；其持以聯絡販賣海洛因事
宜所用之行動電話壹支（含門號0000000000號 SIM卡
壹枚）沒收，如全部或一部不能沒收時，追徵其價額；因犯罪所
得之財物新臺幣柒仟元沒收，如全部或一部不能沒收時，以其財
產抵償之。
    事  實
一、乙○○明知海洛因係屬毒品危害防制條例所定之第一級毒品
    ，依法不得持有、販賣，竟基於販賣第一級毒品海洛因以營
    利之犯意，以每錢約新臺幣（下同） 2萬元之代價，向戴維
    雄（未據檢察官偵辦）購得第一級毒品海洛因，嗣自行以糖
    粉加以稀釋後，分別實行下列行為：
  (一)於民國（下同）95年11月中、下旬某時、96年 1月中旬某時
    ，於王藝潔先後 2次均撥打乙○○所有之門號0000000000號
    行動電話（未據扣案），與乙○○聯繫交易毒品事宜後，乙
    ○○隨即每次各持第一級毒品海洛因 1小包（實際淨重均不
    詳），至臺北縣土城市某加油站前，交付予王藝潔，並各向
    王藝潔收取對價新臺幣（下同） 1千元，以此手法，販賣第
    一級毒品海洛因予王藝潔 2次牟利（詳如附表一編號一至二
    ），均供王藝潔自行施用（王藝潔所涉施用毒品部分，前經
    法院裁定執行觀察、勒戒及強制戒治完畢）。
  (二)自96年1月間某時起至同年2月間某時止，於李亞輝先後 5次
    均以其使用之門號0000000000號行動電話撥打乙○○所有之
    門號0000000000號行動電話（末據扣案），與乙○○聯繫交
    易毒品事宜後，乙○○隨即每次各持第一級毒品海洛因 1包
    （實際淨重均不詳），至李亞輝位於臺北縣土城市○○路 ○
    段207巷15號3樓住處或金城路路邊，交付予李亞輝，並各向
    李亞輝收取對價（最後1次收取2千元、另有1次收取3千元，
    其餘3次各收取1千元），以此手法，販賣第一級毒品海洛因
    予李亞輝 5次牟利（詳如附表一編號三至七），均供李亞輝
    自行施用（起訴書漏未記載此部分之販賣次數，李亞輝所涉
    施用毒品部分，前經法院裁定執行觀察、勒戒及強制戒治完
    畢）。
二、甲○○前因詐欺案件，經臺灣板橋地方法院以93年度易字第
    60號判處有期徒刑 4月確定；因施用第一、二級毒品案件，
    經本院以93年度上訴字第1125號判處有期徒刑7月、3月確定
    ；因施用第一、二級毒品案件，經臺灣板橋地方法院以93年
    度訴字第2184號判處有期徒刑8月、4月確定。上開各罪，嗣
    經臺灣板橋地方法院以94年度聲字第 975號裁定應執行有期
    徒刑1年9月確定，並與另案違反槍砲彈藥刀械管制條例案件
    所處之有期徒刑1年2月接續執行，於民國95年6月6日假釋出
    監（業經撤銷假釋，目前仍在執行殘刑 1年1月1日，於本案
    不構成累犯，起訴書誤認構成累犯）。仍不思警惕，明知海
    洛因係屬毒品危害防制條例所定之第一級毒品，依法不得持
    有、販賣，竟於上開假釋期間之內，基於販賣第一級毒品海
    洛因以營利之犯意，以不詳代價向真實姓名年籍不詳、綽號
    「阿雄」之成年男子取得第一級毒品海洛因，並自96年 1月
    底起至96年2月11日下午止，於李亞輝先後3次均以其使用之
    門號0000000000號行動電話撥打甲○○所有之門號00000000
    00號行動電話（未據扣案），與甲○○聯繫交易毒品事宜後
    ，甲○○隨即每次各持第一級毒品海洛因 1包（第1、2次之
    實際淨重均不詳，第 3次淨重0.31公克），至李亞輝位於臺
    北縣土城市○○路 ○段207巷15號3樓住處或金城路路邊，交
    付予李亞輝，並各向李亞輝收取對價2千元（第1、2次）或3
    千元（第 3次），以此手法，販賣第一級毒品海洛因予李亞
    輝 3次牟利（詳如附表二），均供李亞輝自行施用（起訴書
    漏未記載此部分之販賣次數）。
三、嗣為警於96年2 月11日14時50分許，在臺北縣土城市○○路
    與民權路口查獲乙○○（當時搭乘江嘉傑所駕駛之車號1132
    -KD 號自用小客車，江嘉傑涉嫌販賣毒品部分，前經檢察官
    為不起訴處分），從乙○○之皮包內扣得第一級毒品海洛因
    10包（合計淨重2.91公克）；嗣經乙○○之同意，帶同警方
    前往其位於臺北縣樹林市○○路 ○段196之7號租屋處搜索，
    扣得第一級毒品海洛因 5包（其中1包淨重0.02公克，另4包
    合計淨重0.70公克，全部合計淨重0.72公克）及乙○○所有
    、供其販賣第一級毒品海洛因所用之搗藥缽1組、分裝勺6支
    、分裝袋1批、電子磅秤2台等物。嗣乙○○向警方表示願意
    配合提供曾向其購買毒品之人，遂帶同警方於同日16時40分
    許前往李亞輝之上址住處，經李亞輝同意搜索其上址住處，
    當場一併查獲王藝潔（李亞輝之女友）及甫在該處完成毒品
    交易之甲○○，並扣得李亞輝向甲○○所購得之第一級毒品
    海洛因 1包（淨重0.31公克），另從甲○○之皮包內扣得第
    一級毒品海洛因 2包（合計淨重2.12公克）等物，始循線查
    悉上情。
四、案經臺北縣政府警察局土城分局報請臺灣板橋地方法院檢察
    署檢察官偵查起訴。
    理  由
壹、關於證據能力：
  (一)按被告以外之人於審判外之言詞或書面陳述，除法律有規定
    者外，不得作為證據，刑事訴訟法第159條第1項定有明文。
    查江嘉傑、王藝潔之警詢筆錄，為被告以外之人於審判外之
    言詞陳述紀錄，為傳聞證述，查無得例外取得證據能力之規
    定，均無證據能力，不得作為本案認定被告乙○○、甲○○
    二人有罪之依據。
  (二)次按被告以外之人於檢察事務官、司法警察官或司法警察調
    查中所為之陳述，與審判中不符時，其先前之陳述具有較可
    信之特別情況，且為證明犯罪事實存否所必要者，得為證據
    ，刑事訴訟法第159條之2規定甚明。查證人李亞輝於96年 2
    月11日警詢之陳述，雖屬被告以外之人於審判外之言詞陳述
    ，屬傳聞證據，然與證人李亞輝嗣於原審審判中之證述不符
    。雖證人李亞輝稱其於警詢時有毒癮發作、神智不清之情形
    云云，惟經原審受命法官勘驗該警詢錄音及錄影紀錄，結果
    略以：依錄音及錄影內容顯示，李亞輝是坐著應詢，身體未
    受拘束，神態正常，並無毒癮發作、神智不清跡象，警員於
    開始詢問之前有向李亞輝徵詢是否願意接受夜間詢問，李亞
    輝表示願意，並稱其精神狀況良好，實際問答內容，核與96
    年度偵字第4473號卷（下稱偵查卷）第30至34頁所附李亞輝
    警詢筆錄之記載要旨相符等情，有原審勘驗筆錄 1份可稽（
    見97年度訴緝字第101號卷《下稱訴緝(一)卷》第126頁）。證
    人李亞輝係具備通常智識程度之成年人，對於上開勘驗結果
    亦當庭表明沒有意見，且證稱警員當時沒有對伊刑求等語（
    同上卷第 164頁），且查無警員當時有何不正取供之跡證，
    堪認李亞輝於警詢並未遭受任何外力壓迫，所述應係出於其
    自由意志無疑，且李亞輝於警詢所述內容，與警方在其住處
    內查獲之第一級毒品海洛因、檢察官嗣調閱之行動電話通聯
    紀錄等客觀證物亦相符合，依當時客觀環境及條件加以觀察
    ，可信度甚高，與其嗣於原審審理時所為之證述相較，足認
    證人李亞輝先前警詢之陳述具有較可信之特別情況，且為證
    明本件被告乙○○、甲○○二人犯罪事實存否所必要，揆諸
    上揭規定，例外取得證據能力，自得作為本院認定被告二人
    有罪之證據資料。
  (三)又被告以外之人於偵查中向檢察官所為之陳述，除顯有不可
    信之情況者外，得為證據；證人、鑑定人依法應具結而未具
    結者，其證言或鑑定意見，不得作為證據，刑事訴訟法第15
    9條之1第 2項、第158條之3分別定有明文。查證人王藝潔於
    96年 2月12日及證人賴義芳偵訊筆錄，係被告以外之人於偵
    查中向檢察官所為之言詞陳述紀錄，且經具結在卷，合於法
    定要件，復查無「顯有不可信之情況」，依刑事訴訟法第15
    9條之1第 2項規定，乃傳聞證據之例外情形，有證據能力。
    至於李亞輝之偵訊筆錄，所供述之內容有涉及被告乙○○、
    甲○○犯罪事實部分，均係立於證人之地位，依法應予具結
    ，以擔保其陳述內容之信憑性。惟檢察官當時並未踐行具結
    程序，洵與法定要件未合，無證據能力，不得作為本案認定
    被告乙○○、甲○○二人有罪之依據。
  (四)末按被告以外之人於審判外之陳述，雖不符同法第159條之1
    至之 4之規定，而經當事人於審判程序同意作為證據，法院
    審酌該言詞陳述或書面陳述作成時之情況，認為適當者，亦
    得為證據；當事人、代理人或辯護人於法院調查證據時，知
    有第159條第1項不得為證據之情形，而未於言詞辯論終結前
    聲明異議者，視為有前項之同意，刑事訴訟法第159條之5定
    有明文。除上揭供述證據外，本件被告等、檢察官及辯護人
    於本院準備程序中均未就其他證據資料之證據能力提出爭執
    ，且迄於言詞辯論終結前，亦未就本院所調查之證據主張有
    刑事訴訟法第159條第1項不得為證據之情形，應認均已同意
    得作為本案之證據。從而，以下所述之其他供述證據資料縱
    有屬傳聞證據，且不符刑事訴訟法第159條之1至之 4之規定
    者，業經本院審酌各該證據資料作成時之一切客觀情況，認
    無不適當之情事，而有證據能力，合先敘明。
貳、實體部分：
一、事實欄第一項部分：
    訊據被告乙○○矢口否認有何販賣第一級毒品海洛因犯行，
    辯稱：伊僅有與王藝潔、李亞輝等人一起合資向別人購買海
    洛因，或幫人買，並未販賣，本案警員查獲伊時，在伊之皮
    包內扣得之海洛因10包就是伊與王藝潔、李亞輝等人合資購
    得，伊並無販賣海洛因予王藝潔、李亞輝云云。經查：
  (一)本案警方於96年 2月11日14時50分許，在臺北縣土城市○○
    路與民權路口查獲被告乙○○（當時搭乘江嘉傑所駕駛之車
    號 1132-KD號自用小客車），從被告乙○○之皮包內扣得海
    洛因10包；嗣經被告乙○○之同意，帶同警方前往其位於臺
    北縣樹林市○○路○段196之7號租屋處搜索，另扣得海洛因5
    包、搗藥缽1組、分裝勺6支、分裝袋1批、電子磅秤2台等物
    ，此據被告乙○○供認無誤，並有搜索扣押筆錄、扣押物品
    目錄表各 1份及上揭扣案物品可資為證。而上揭扣案之海洛
    因1 0包、5包，經送法務部調查局鑑定結果，均係第一級毒
    品海洛因無訛，上揭海洛因10包合計淨重2.91公克；另海洛
    因5包之其中1包淨重0.02公克，其餘 4包合計淨重0.70公克
    ，全部合計淨重0.72公克等情，有該局96年 3月12日調科壹
    字第09623020820號、第00000000000號鑑定書各 1份在卷可
    憑（見偵查卷第165、166頁）。
  (二)被告乙○○為警查獲後，向警方表示願意配合提供曾向其購
    買毒品之人，遂帶同警方於92年 2月11日16時40分許前往李
    亞輝位於臺北縣土城市○○路 ○段207巷15號3樓住處，而當
    場一併查獲李亞輝、王藝潔等人乙節，此有證人即當時在場
    執行職務之警員賴義芳於偵查及原審審理時之證述可稽。而
    證人王藝潔於翌日即96年 2月12日偵查具結證稱：「95年11
    月中、下旬下午，乙○○在土城市○○路某加油站前拿給我
    （海洛因），是用1千元購買1小包海洛因。我向乙○○買過
    1、2次（海洛因）。第2次是96年1月中旬，我撥打乙○○00
    00000000號電話跟她約在土城市某加油站，她一個人來，同
    樣也是用1千元購買1小包海洛因」等語（見偵查卷第97頁）
    ；復於原審審理結證稱：「（問：海洛因來源？）跟乙○○
    購買。…（問：妳在檢察官偵訊時說95年11月中、下旬在土
    城市○○路某加油站用1千元跟乙○○買1小包海洛因，另外
    1次是96年1月中旬在土城市某加油站用1千元向乙○○買1小
    包海洛因，是否屬實？）是。…（問：當時如何跟乙○○聯
    絡購買毒品？）用我的行動電話撥打乙○○的行動電話，當
    時我使用的行動電話號碼忘記了。（問：這 2次是否是乙○
    ○一人拿毒品過來？）是，我也是一個人去拿的」等語（見
    訴緝(一)卷第 68-77頁）。是證人王藝潔已明確證述伊曾於95
    年11月中、下旬某時、96年1月中旬某時，先後2次均撥打被
    告乙○○使用之門號0000000000號行動電話，與被告乙○○
    聯繫交易毒品事宜後，被告乙○○隨即每次各持第一級毒品
    海洛因 1小包（實際淨重均不詳），至臺北縣土城市某加油
    站前，交付予王藝潔，並各向王藝潔收取對價 1千元。徵諸
    被告乙○○於警詢所供：「（問：王藝潔於警詢供稱她有向
    妳購買毒品海洛因，有無此事？）她向我購買毒品屬實，購
    買過3、4次，…每次交易均是 1千元，交易地點為樹林市及
    土城市」等語（見偵查卷第22頁），且於原審審理時坦承門
    號0000000000號行動電話確係伊所使用者無誤（見訴緝(一)卷
    第 169頁），並有前開扣案物品可資佐證，足認證人王藝潔
    上揭證述真實不虛。嗣被告乙○○翻異前詞，改口否認有與
    王藝潔交易海洛因之事實，洵屬畏罪飾卸之詞，難認可採。
    又證人王藝潔在原審審理中先則證述有向被告乙○○買毒品
    ，繼又證述好像沒有買，然最後又證述確實有買，則其「好
    像沒有買」之不確定證述，自不能為被告有利之認定。至於
    王藝潔於原審審理時固提及除上開 2次交易事實外，另外尚
    有向被告乙○○、甲○○購買多次海洛因乙節（見訴緝(一)卷
    第 69-73頁），因非在本案起訴範圍之內（起訴書之犯罪事
    實欄僅敘及上揭 2次交易事實，縱有其他購毒行為，應屬獨
    立犯行，與起訴部分無裁判上或實質上一罪關係，自非起訴
    效力所及），本院不得審究，該部分應由檢察官另行依法處
    理，附此敘明。
  (三)又依證人李亞輝於96年 2月11日警詢所述：「（問：你所注
    射的海洛因如何取得？）是向乙○○及甲○○購買的。（問
    ：你如何向乙○○及甲○○購買毒品？）我都是事先打0000
    000000號電話聯絡甲○○，另乙○○的電話是0000000000號
    。…（問：你總共向乙○○購買過幾次海洛因？）約有 5次
    。（問：你向乙○○於何時、何地購買海洛因？）在96年 1
    月初至現在，我先打0000000000號電話聯絡乙○○，約在土
    城市○○路路邊或是送到我家給我。…（問：你向乙○○購
    買 5次時間地點為何？）正確時間我沒辦法確定，但是購買
    時間是96年1月初至96年2月10日下午，我們都是約在我家外
    面或到我家」等語（見偵查卷第32、33頁）。徵諸被告乙○
    ○於警詢所供：「（李亞輝）向我購買 5次（海洛因）屬實
    ，金額1千元至3千元不等，最近1次96年2月10日在李亞輝家
    附近賣給他 2千元海洛因毒品」等語（見偵查卷第21、22頁
    ）。另參以李亞輝警詢筆錄之記載，其係使用門號00000000
    00號行動電話（見偵查卷第30頁），而該門號於96年 1月間
    、同年 2月間，確有多次與被告乙○○於原審審理時所坦承
    使用之門號0000000000號行動電話通話紀錄，此有行動電話
    通聯紀錄查詢資料在卷可憑（見偵查卷第 157-2至157-95頁
    ），並有前開扣案物品可資佐證，足認證人李亞輝自96年 1
    月間某時起至同年2月間某時止，曾經先後5次均以其使用之
    門號0000000000號行動電話撥打被告乙○○使用之門號0000
    000000號行動電話，與被告乙○○聯繫交易毒品事宜後，被
    告乙○○隨即每次各持第一級毒品海洛因 1包（實際淨重均
    不詳），至李亞輝之上址住處或金城路路邊，交付予李亞輝
    ，並向李亞輝收取對價，而有交易海洛因情事無訛。嗣被告
    乙○○、證人李亞輝均翻異前詞，改口否認有交易海洛因情
    事，顯屬畏罪飾卸或迴護被告之詞，均不足採。至於被告乙
    ○○與李亞輝先後 5次交易海洛因，依渠二人上揭所述內容
    ，僅知金額係介於1千元至3千元之間，最後1次為2千元，此
    外查無其他證據足資認定。此部分應從有利於被告乙○○之
    認定，認被告乙○○先後5次交付海洛因，其最後1次係向李
    亞輝收取 2千元、另有1次收取3千元，其餘3次各收取1千元
    。
  (四)被告乙○○之海洛因來源，係以每錢約 2萬元之代價，向戴
    維雄購得，使用扣案之搗藥缽磨糖與之混合稀釋後供己施用
    並販賣他人，此觀其警詢所供：「毒品部分自己用，部分係
    我要販賣給別人，…搗藥缽是用來磨糖與海洛因混合稀釋後
    要販賣給別人之工具，…（問：你販售毒品海洛因來源為何
    ？）向男子戴維雄、男、58年10月 6日生，住中和市○○路
    44巷26號2樓取的，每次拿1至2錢不等，每錢價值約2萬元」
    等語甚明（見偵查卷第20、22頁）。而被告乙○○交易第一
    級毒品海洛因可獲取之利潤，因被告乙○○就其搗藥缽磨糖
    與之混合稀釋毒品之比例及相關人等對於渠等交易海洛因之
    實際數量均不能為具體之描述，本院固無從查悉其確切利潤
    數額。雖證人王藝潔於原審曾證稱所買之毒品含藥袋重約1.
    10公克，然其又稱數量是被告乙○○告知的云云（見訴緝(一)
    卷第75頁），是毒品之重量究竟多少，證人並不確知，僅聽
    自被告乙○○告知而已，自無從確定其重量，況依證人李亞
    輝向被告甲○○購買海洛因毒品之重量為0.31公克，價錢為
    3千元，被告乙○○所販賣之毒品縱經稀釋，亦不可能以1.1
    公克，價錢 1千元之賤價出售。且按海洛因係屬毒品危害防
    制條例所定之第一級毒品，凡持有、移轉者，均足以構成犯
    罪，被告乙○○倘非牟利，衡情豈有甘冒刑典而交易毒品之
    理？且販賣毒品係屬違法行為，一般均係私密進行，交易之
    毒品可任意分裝增減其分量，而每次買賣之價量亦隨時依雙
    方關係之深淺、當時之資力、需求程度及對行情之認知等因
    素，機動加以調整，故販賣毒品之利得，除經坦承犯行，或
    價量俱臻明確外，委難查得實情，職是之故，即使未經查得
    實際販賣毒品之利得，但除非別有事證足認係按同一價量委
    買或轉售，而確未牟利者外，尚難執此遽認非法販賣之證據
    有所未足，致知過坦承者難辭重典，飾詞否認者反得僥倖，
    而失情理之平。本件雖無從明確查悉交易毒品之利得金額，
    惟被告乙○○與王藝潔、李亞輝等人均非親非故，復無跡證
    足認係按同一價量委買或轉售，堪認被告乙○○交付第一級
    毒品海洛因予王藝潔、李亞輝，並向王藝潔、李亞輝收取 1
    千元、2千元或3千元之價金，均係基於購取利潤之營利意思
    ，洵無疑義。
  (五)綜上所述，此部分事證已臻明確，被告乙○○販賣第一級毒
    品海洛因予王藝潔2次，另販賣予李亞輝5次之犯行，均堪認
    定。
  (六)至被告乙○○之辯護人請求傳訊證人王藝潔，惟證人王藝潔
    於原審中已到庭為交互詰問並證述明確，本院認無再行傳訊
    必要，併予敘明。
二、事實欄第二項部分：
    訊據被告甲○○矢口否認有何販賣第一級毒品海洛因犯行，
    辯稱：伊僅有與李亞輝一起合資向別人購買海洛因，本案警
    員查獲伊時，在伊皮包內扣得之海洛因 2包就是伊與李亞輝
    合資購得，伊並無販賣海洛因予李亞輝云云。經查：
  (一)本案警方於上揭時、地查獲被告乙○○後，經乙○○帶同警
    方於96年 2月11日16時40分許前往李亞輝位於臺北縣土城市
    ○○路 ○段207巷15號3樓住處，經李亞輝同意搜索，在上址
    住處查獲被告甲○○，並從其皮包內扣得海洛因 2包，另在
    李亞輝之上址住處內扣得海洛因 1包，此據被告甲○○供認
    無誤，並有搜索扣押筆錄、扣押物品目錄表各 1份及上揭扣
    案物品可資為證。而上揭扣案之海洛因2包、1包，經送法務
    部調查局鑑定結果，均係第一級毒品海洛因無訛，上揭海洛
    因2包合計淨重2.12公克；另1包淨重0.31公克等情，有該局
    96年 3月12日調科壹字第09623020810號（見偵查卷第164頁
    ）、同年月 7日調科壹字第09623018950號鑑定書各1份在卷
    可憑（見96年度訴字第2183號卷第39頁）。
  (二)依證人李亞輝於96年 2月11日警詢所述：「（問：你所注射
    的海洛因如何取得？）是向乙○○及甲○○購買的。（問：
    你如何向乙○○及甲○○購買毒品？）我都是事先打000000
    0000號電話聯絡甲○○，另乙○○的電話是0000000000號。
    （問：你總共向甲○○購買過幾次海洛因？）約有3、4次。
    （問：你向甲○○於何時、在何地購買海洛因？）96年 1月
    底至現在，我先打0000000000號電話聯絡甲○○，約在土城
    市○○路路邊或是送到我家給我。（問：你最近一次何時、
    何地向甲○○購買海洛因？）是在96年 2月11日15時許，在
    我家向他購買新臺幣 3千元。（問：本次交易你何時聯絡甲
    ○○？）於96年 2月11日13時許，我打0000000000號電話聯
    絡甲○○的。（問：你今日向甲○○購買之海洛因目前在何
    處？）就是警察今天到我家在客廳抽屜內所查獲的那 1包。
    （問：你每次都向甲○○購買多少海洛因？）我每次都購買
    2千元至3千元」等語（見偵查卷第32頁）。是證人李亞輝已
    明確證述伊曾自96年 1月底起至96年2月11日下午止，先後3
    次或 4次均撥打被告甲○○使用之門號0000000000號行動電
    話，與被告甲○○聯繫交易毒品事宜後，被告甲○○隨即每
    次各持第一級毒品海洛因1包（最後1次即上開在其住處內起
    出之海洛因 1包，淨重0.31公克；其餘所交付之海洛因實際
    淨重均不詳），至李亞輝之上址住處或金城路路邊，交付予
    李亞輝，並各向李亞輝收取對價2千元至3千元。徵以李亞輝
    警詢筆錄之記載，其係使用門號0000000000號行動電話（見
    偵查卷第30頁），而該門號自96年1月間起至同年2月間止，
    確有多次與被告甲○○於原審審理時所坦承使用之門號0000
    000000號行動電話通話紀錄，此有行動電話通聯紀錄查詢資
    料在卷可憑（見偵卷第 157-2至157-95頁），並有前開扣案
    物品可資佐證，足認證人李亞輝上揭警詢證述真實不虛。至
    於被告甲○○與李亞輝交易海洛因之次數、金額，依證人李
    亞輝上揭所述內容，僅知次數係3次或4次，金額係介於 2千
    元至 3千元之間，最後1次為3千元，此外查無其他可信證據
    足資認定。此部分應從有利於被告甲○○之認定，認被告甲
    ○○係先後3次交付海洛因予李亞輝，其第3次係向李亞輝收
    取3千元，其餘2次各收取2千元。
  (三)雖李亞輝嗣附和被告甲○○之辯詞，稱係與被告甲○○合資
    向別人購買海洛因云云。惟依證人李亞輝於原審審理時證述
    ：「（問：96年2月11日甲○○有無拿毒品給你？）有，拿2
    、 3千元《份量的毒品》。（問：警察查獲的毒品有無是你
    所有？）有，有 1包海洛因就是甲○○拿過來的」等語（見
    訴緝(一)卷第86頁），仍未否認警方在其上址住處內所查獲之
    海洛因 1包，係被告甲○○攜至其住處交付者。而就該包海
    洛因之取得經過，證人李亞輝稱：「當時我毒癮發作，所以
    我打電話給甲○○，叫他找人買海洛因。…（問：海洛因來
    源？）全部都是跟綽號『阿雄』的人購買，我跟「阿雄」不
    熟，所以我都請甲○○幫我跟『阿雄』聯絡。…（問：有無
    見過『阿雄』？）只有接過他的電話，沒有看過本人。（問
    ：如何知道甲○○是向『阿雄』購毒？）因為有 1次甲○○
    的手機剛好沒電，他用我的電話打給『阿雄』，『阿雄』後
    來回撥，我剛好接到。…（問：甲○○當時為何過去你的住
    處？）我打電話給甲○○說我人很不舒服，請他幫我聯絡『
    阿雄』，幫我購買海洛因，打電話給甲○○後約過 1個小時
    ，甲○○就過來了」等語（見訴緝(一)卷第 78-84頁）。顯見
    李亞輝與被告甲○○交易毒品之模式，係由李亞輝打電話給
    被告甲○○後，被告甲○○隨即持毒品至約定地點交付予李
    亞輝，並向李亞輝收取價金，李亞輝除曾經接過 1次「阿雄
    」回撥之電話外，不曾與「阿雄」有任何接觸。被告甲○○
    所供：扣案毒品是跟李亞輝一起去找「阿雄」買的云云（同
    上卷第 166頁），顯屬虛妄。準此，李亞輝既係與被告甲○
    ○聯絡，隨即從被告甲○○之手取得海洛因，並係支付價金
    給被告甲○○，非但未與「阿雄」有所接觸，且就其與被告
    甲○○之出資數額、朋分比例等，自始至終未能清楚交待，
    洵與一般所謂合資購買毒品之情形不相符合，堪認所謂「合
    資」之說，僅係在迴護被告甲○○。此由李亞輝於原審審理
    時，又改稱：「扣案海洛因是我叫甲○○去找「阿雄」調的
    。…我也不知道是買的，還是調貨的，因為他們說是調貨，
    我是把錢給他們，我不知道他們是不是調貨」云云（同上卷
    第161、164頁），益徵李亞輝確實未與被告甲○○合資購毒
    ；至於所謂「調貨」之說，則與被告甲○○所供相歧，亦不
    足採。本案縱然有「阿雄」其人，充其量僅是被告甲○○之
    上游提供毒品者，衡情應係被告甲○○於向「阿雄」取得海
    洛因後，再轉賣給李亞輝甚灼。被告甲○○所辯係與李亞輝
    一起合資向別人購買海洛因云云，純屬畏罪卸責之詞，要難
    採信。
  (四)被告甲○○向真實姓名年籍不詳、綽號「阿雄」之成年男子
    取得第一級毒品海洛因，嗣與李亞輝進行交易可獲取之利潤
    ，因被告甲○○矢口否認犯行，未據實供明交易細節，本院
    固無從查悉其確切利潤數額。惟按海洛因係屬毒品危害防制
    條例所定之第一級毒品，凡持有、移轉者，均足以構成犯罪
    ，被告甲○○倘非牟利，衡情豈有甘冒刑典而交易毒品之理
    ？且販賣毒品係屬違法行為，一般均係私密進行，交易之毒
    品可任意分裝增減其分量，而每次買賣之價量亦隨時依雙方
    關係之深淺、當時之資力、需求程度及對行情之認知等因素
    ，機動加以調整，故販賣毒品之利得，除經坦承犯行，或價
    量俱臻明確外，委難查得實情，職是之故，即使未經查得實
    際販賣毒品之利得，但除非別有事證足認係按同一價量委買
    或轉售，而確未牟利者外，尚難執此遽認非法販賣之證據有
    所未足，致知過坦承者難辭重典，飾詞否認者反得僥倖，而
    失情理之平。本件雖無從明確查悉交易毒品之利得金額，惟
    被告甲○○與李亞輝非親非故，復無跡證足認係按同一價量
    委買或轉售，堪認被告甲○○交付第一級毒品海洛因予李亞
    輝，並向李亞輝收取2千元或3千元之價金，均係基於購取利
    潤之營利意思，洵無疑義。
  (五)綜上所述，此部分事證亦臻明確，被告甲○○販賣第一級毒
    品海洛因予李亞輝3次之犯行，同堪認定。
三、核被告乙○○所為，係犯毒品危害防制條例第4條第1項之販
    賣第一級毒品罪 7罪；被告甲○○所為，係犯同條項之販賣
    第一級毒品罪 3罪。被告等販賣前之持有行為，已為販賣行
    為所吸收，不另論罪。被告乙○○、甲○○係各別單獨觸犯
    上開各罪（公訴意旨另以被告乙○○與被告甲○○共犯販賣
    第一級毒品予江嘉傑部分，因犯罪不能證明，業經原審判決
    無罪確定在案）。所犯上開各罪（逐一條列如附表一編號一
    至七；附表二編號一至三所示），犯意各別，行為互殊，應
    予分論併罰。查被告二人所犯販賣第一級毒品罪，每次販賣
    之海洛因數量均非甚多，所得財物亦屬有限，且被告乙○○
    於本案販賣次數7次，被告甲○○販賣次數3次，彼等對社會
    所生損害程度不同，而毒品危害防制條例第4條第1項販賣第
    一級毒品罪之法定刑為死刑或無期徒刑，法重情輕，堪予憫
    恕，爰均依刑法第59條規定酌量減輕其刑，以求量刑之妥適
    平衡。
四、原審分別就被告乙○○、甲○○販賣第一級毒品據以論罪科
    刑，固非無見，惟(一)按「犯第4條至第9條、第12條、第13條
    或第14條第1項、第2項之罪者，其供犯罪所用或因犯罪所得
    之財物，均沒收之，如全部或一部不能沒收時，追徵其價額
    或以其財產抵償之」，毒品危害防制條例第19條第 1項定有
    明文，然原審判決於主文內僅就附表一「沒收」及附表二「
    沒收」欄所示之物諭知沒收銷燬、沒收、追徵其價額或「抵
    償之」，自與毒品危害防制條例第19條第 1項規定「以其財
    產抵償之」不符；(二)又被告乙○○持以聯絡販賣海洛因事宜
    所用之行動電話 2支（含門號0000000000號、0000000000號
    SIM卡2枚）、被告甲○○持以聯絡販賣海洛因事宜所用之行
    動電話 1支（含門號0000000000號SIM卡1枚）均沒收，如全
    部或一部不能沒收時，追徵其價額，自無以財產抵償之問題
    ，原審判決主文諭知或以其財產抵償之，即有未洽；再被告
    等於販賣第一級毒品前之持有行為，已為販賣行為所吸收，
    不另論罪，原審判決竟未予敘明，亦有未洽。被告等上訴仍
    執陳詞否認犯罪，雖無理由；檢察官上訴以原審引用刑法第
    59條規定予以減刑為不適當云云，惟被告等之犯行有足堪憫
    恕之情，已如前述，此部分上訴為無理由，至就被告等定刑
    失衡為由，指摘原判決不當，為有理由，且原判決既有上開
    瑕疵，自應由本院將原判決撤銷改判。爰審酌被告乙○○、
    甲○○均有施用毒品前科，有本院被告等前案紀錄表可稽（
    均不致使本案成立累犯），應深知毒品殘害人之身心健康甚
    鉅，且被告甲○○尚在假釋期間，仍不思警惕，漠視毒品之
    危害性，實施本件販賣第一級毒品海洛因犯行，危害國民身
    心健康及社會風氣，進而敗壞社會治安，兼衡其犯罪之動機
    、目的、手段及犯後飾詞卸責等一切情狀，分別量處如主文
    第2項、第3項所示之刑，並定其應執行刑。
五、沒收：
  (一)警方在李亞輝住處扣得之海洛因 1包（淨重0.31公克），為
    本案被告甲○○所販賣予李亞輝之第一級毒品。又警方查獲
    被告乙○○時，從其皮包內扣得之海洛因10包（合計淨重2.
    91公克）、另在其上址租屋處扣得之海洛因5包（其中1包淨
    重0.02公克，另 4包合計淨重0.70公克，全部合計淨重0.72
    公克）；查獲被告甲○○時，從其皮包內扣得之海洛因 2包
    （合計淨重2.12公克），分別係從被告乙○○、甲○○處起
    出之第一級毒品，可供販賣之用，爰均依毒品危害防制條例
    第18條第 1項前段諭知沒收銷燬。
  (二)扣案之搗藥缽1組、分裝勺6支、分裝袋1批、電子磅秤2台、
    玻璃罐 1個，均從被告乙○○之上址租屋處起出，被告乙○
    ○於偵訊時已明確供稱係其所有之物（見偵查卷第98頁），
    且於警詢供稱該搗藥缽是用來磨糖與海洛因混合稀釋後要販
    賣給別人之工具、分裝勺是分裝海洛因所用，電子磅秤是秤
    海洛因重量及分裝重量賣給別人，玻璃罐是裝葡萄糖用等語
    （見偵查卷第20頁），足認上開物品均是被告乙○○所有、
    供其販賣第一級毒品海洛因所用之物。被告乙○○嗣於原審
    審理時辯稱部分物品係真實姓名年籍不詳、綽號「阿宏」男
    子所寄放云云，委不足採。爰均依毒品危害防制條例第19條
    第 1項規定沒收之。
  (三)被告乙○○持以分別與王藝潔、李亞輝聯絡販賣海洛因事宜
    所用之行動電話2支（含門號0000000000號、0000000000號S
    IM卡 2枚）；被告甲○○持以與李亞輝聯絡販賣海洛因事宜
    所用之行動電話 1支（含門號0000000000號SIM卡1枚），各
    係被告乙○○、甲○○所有，此觀渠二人於原審審理時所供
    ：「（問：0000000000號、0000000000號、0000000000號、
    0000000000號電話是誰使用？）（被告甲○○答：）000000
    0000號是我使用，是我買的，我只有買 SIM卡（沒有親自去
    申請），手機也是我買的；（被告乙○○答：）其餘 3支電
    話都是我的，SIM 卡是朋友申請的易付卡，借我使用，時間
    已久，應該不用還，手機是我自己的」等語（見訴緝(一)卷第
    169 頁）甚明。既係被告二人所有，且係渠二人持以犯本案
    販賣第一級毒品罪聯繫使用之物，復無證據足認已經滅失，
    均應依毒品危害防制條例第19條第 1項規定沒收之，如全部
    或一部不能沒收時，追徵其價額。
  (四)被告乙○○販賣海洛因予王藝潔 2次各收取之價金1千元、1
    千元，販賣海洛因予李亞輝 5次各收取之價金1千元、1千元
    、1千元、3千元、2千元（合計1萬元）；被告甲○○販賣海
    洛因予李亞輝3次各收取之價金2千元、2千元、3千元（合計
    7 千元），各係渠二人犯本案販賣毒品罪所得之財物，應依
    毒品危害防制條例第19條第 1項規定沒收之，如全部或一部
    不能沒收時，以其財產抵償之。
  (五)至於本件查獲時，同時在被告乙○○上址租屋處起出之注射
    針筒12支、吸食器 1組、未具殺傷力之槍枝1枝、鋼珠1罐；
    另在李亞輝住處起出之安非他命3包、殘渣袋4個、注射針筒
    5 支等物，均查無證據足認與本案犯罪有何關連，爰均不予
    宣告沒收。
據上論斷，應依刑事訴訟法第369條第1項前段、第364條、第299
條第1項前段，毒品危害防制條例第4條第1項、第18條第1項前段
、第19條第1項，刑法第11條前段、第59條、第51條第5款，判決
如主文。
本案經檢察官林秀濤到庭執行職務。
中    華    民    國    98    年    4     月    21    日
                  刑事第六庭審判長法  官  林堭儀
                                  法  官  郭豫珍
                                  法  官  張明松
以上正本證明與原本無異。
如不服本判決，應於收受送達後十日內向本院提出上訴書狀，其
未敘述上訴之理由者並得於提起上訴後十日內向本院補提理由書
（均須按他造當事人之人數附繕本）「切勿逕送上級法院」。
                                  書記官  蔡棟樑
中    華    民    國    98    年    4     月    21    日
附錄本案論罪科刑法條全文：
毒品危害防制條例第4 條第1項：
製造、運輸、販賣第一級毒品者，處死刑或無期徒刑；處無期徒
刑者，得併科新臺幣1 千萬元以下罰金。
製造、運輸、販賣第二級毒品者，處無期徒刑或7 年以上有期徒
刑，得併科新臺幣7 百萬元以下罰金。
製造、運輸、販賣第三級毒品者，處5 年以上有期徒刑，得併科
新臺幣5 百萬元以下罰金。
製造、運輸、販賣第四級毒品者，處3 年以上10年以下有期徒刑
，得併科新臺幣3 百萬元以下罰金。
製造、運輸、販賣專供製造或施用毒品之器具者，處1 年以上7
年以下有期徒刑，得併科新臺幣1 百萬元以下罰金。
前五項之未遂犯罰之。
附表一：
┌──┬─────────┬──────────┬────────────┬────────┐
│編號│  罪          名  │  處            刑  │  沒                收  │ 備          註 │
├──┼─────────┼──────────┼────────────┼────────┤
│一  │販賣第一級毒品    │有期徒刑拾伍年貳月  │扣案之第一級毒品海洛因拾│事實欄第一項(一)販│
│    │                  │                    │包（合計淨重貳點玖壹公克│賣海洛因予王藝潔│
│    │                  │                    │）、伍包（合計淨重零點柒│1次，收取價金1千│
│    │                  │                    │貳公克）均沒收銷燬；搗藥│元              │
│    │                  │                    │缽壹組、分裝勺陸支、分裝│                │
│    │                  │                    │袋壹批、電子磅秤貳台、玻│                │
│    │                  │                    │璃罐壹個均沒收；其持以聯│                │
│    │                  │                    │絡販賣海洛因事宜所用之行│                │
│    │                  │                    │動電話壹支（含門號０九三│                │
│    │                  │                    │0000000號SIM 卡壹│                │
│    │                  │                    │枚）沒收，如全部或一部不│                │
│    │                  │                    │能沒收時，追徵其價額；因│                │
│    │                  │                    │犯罪所得之財物新臺幣壹仟│                │
│    │                  │                    │元沒收，如全部或一部不能│                │
│    │                  │                    │沒收時，以其財產抵償之。│                │
├──┼─────────┼──────────┼────────────┼────────┤
│二  │販賣第一級毒品    │有期徒刑拾伍年貳月  │扣案之第一級毒品海洛因拾│事實欄第一項(一)販│
│    │                  │                    │包（合計淨重貳點玖壹公克│賣海洛因予王藝潔│
│    │                  │                    │）、伍包（合計淨重零點柒│1次，收取價金1千│
│    │                  │                    │貳公克）均沒收銷燬；搗藥│元              │
│    │                  │                    │缽壹組、分裝勺陸支、分裝│                │
│    │                  │                    │袋壹批、電子磅秤貳台、玻│                │
│    │                  │                    │璃罐壹個均沒收；其持以聯│                │
│    │                  │                    │絡販賣海洛因事宜所用之行│                │
│    │                  │                    │動電話壹支（含門號０九三│                │
│    │                  │                    │0000000號SIM 卡壹│                │
│    │                  │                    │枚）沒收，如全部或一部不│                │
│    │                  │                    │能沒收時，追徵其價額；因│                │
│    │                  │                    │犯罪所得之財物新臺幣壹仟│                │
│    │                  │                    │元沒收，如全部或一部不能│                │
│    │                  │                    │沒收時，以其財產抵償之。│                │
├──┼─────────┼──────────┼────────────┼────────┤
│三  │販賣第一級毒品    │有期徒刑拾伍年貳月  │扣案之第一級毒品海洛因拾│事實欄第一項(二)販│
│    │                  │                    │包（合計淨重貳點玖壹公克│賣海洛因予李亞輝│
│    │                  │                    │）、伍包（合計淨重零點柒│1次，收取價金1千│
│    │                  │                    │貳公克）均沒收銷燬；搗藥│元              │
│    │                  │                    │缽壹組、分裝勺陸支、分裝│                │
│    │                  │                    │袋壹批、電子磅秤貳台、玻│                │
│    │                  │                    │璃罐壹個均沒收；其持以聯│                │
│    │                  │                    │絡販賣海洛因事宜所用之行│                │
│    │                  │                    │動電話壹支（含門號０九三│                │
│    │                  │                    │0000000號SIM 卡壹│                │
│    │                  │                    │枚）沒收，如全部或一部不│                │
│    │                  │                    │能沒收時，追徵其價額；因│                │
│    │                  │                    │犯罪所得之財物新臺幣壹仟│                │
│    │                  │                    │元沒收，如全部或一部不能│                │
│    │                  │                    │沒收時，以其財產抵償之。│                │
├──┼─────────┼──────────┼────────────┼────────┤
│四  │販賣第一級毒品    │有期徒刑拾伍年貳月  │扣案之第一級毒品海洛因拾│事實欄第一項(二)販│
│    │                  │                    │包（合計淨重貳點玖壹公克│賣海洛因予李亞輝│
│    │                  │                    │）、伍包（合計淨重零點柒│1次，收取價金1千│
│    │                  │                    │貳公克）均沒收銷燬；搗藥│元              │
│    │                  │                    │缽壹組、分裝勺陸支、分裝│                │
│    │                  │                    │袋壹批、電子磅秤貳台、玻│                │
│    │                  │                    │璃罐壹個均沒收；其持以聯│                │
│    │                  │                    │絡販賣海洛因事宜所用之行│                │
│    │                  │                    │動電話壹支（含門號０九三│                │
│    │                  │                    │0000000號SIM 卡壹│                │
│    │                  │                    │枚）沒收，如全部或一部不│                │
│    │                  │                    │能沒收時，追徵其價額；因│                │
│    │                  │                    │犯罪所得之財物新臺幣壹仟│                │
│    │                  │                    │元沒收，如全部或一部不能│                │
│    │                  │                    │沒收時，以其財產抵償之。│                │
├──┼─────────┼──────────┼────────────┼────────┤
│五  │販賣第一級毒品    │有期徒刑拾伍年貳月  │扣案之第一級毒品海洛因拾│事實欄第一項(二)販│
│    │                  │                    │包（合計淨重貳點玖壹公克│賣海洛因予李亞輝│
│    │                  │                    │）、伍包（合計淨重零點柒│1次，收取價金1千│
│    │                  │                    │貳公克）均沒收銷燬；搗藥│元              │
│    │                  │                    │缽壹組、分裝勺陸支、分裝│                │
│    │                  │                    │袋壹批、電子磅秤貳台、玻│                │
│    │                  │                    │璃罐壹個均沒收；其持以聯│                │
│    │                  │                    │絡販賣海洛因事宜所用之行│                │
│    │                  │                    │動電話壹支（含門號０九三│                │
│    │                  │                    │0000000號SIM 卡壹│                │
│    │                  │                    │枚）沒收，如全部或一部不│                │
│    │                  │                    │能沒收時，追徵其價額；因│                │
│    │                  │                    │犯罪所得之財物新臺幣壹仟│                │
│    │                  │                    │元沒收，如全部或一部不能│                │
│    │                  │                    │沒收時，以其財產抵償之。│                │
├──┼─────────┼──────────┼────────────┼────────┤
│六  │販賣第一級毒品    │有期徒刑拾伍年肆月  │扣案之第一級毒品海洛因拾│事實欄第一項(一)販│
│    │                  │                    │包（合計淨重貳點玖壹公克│賣海洛因予李亞輝│
│    │                  │                    │）、伍包（合計淨重零點柒│1次，收取價金3千│
│    │                  │                    │貳公克）均沒收銷燬；搗藥│元              │
│    │                  │                    │缽壹組、分裝勺陸支、分裝│                │
│    │                  │                    │袋壹批、電子磅秤貳台、玻│                │
│    │                  │                    │璃罐壹個均沒收；其持以聯│                │
│    │                  │                    │絡販賣海洛因事宜所用之行│                │
│    │                  │                    │動電話壹支（含門號０九三│                │
│    │                  │                    │0000000號SIM 卡壹│                │
│    │                  │                    │枚）沒收，如全部或一部不│                │
│    │                  │                    │能沒收時，追徵其價額；因│                │
│    │                  │                    │犯罪所得之財物新臺幣參仟│                │
│    │                  │                    │元沒收，如全部或一部不能│                │
│    │                  │                    │沒收時，以其財產抵償之。│                │
├──┼─────────┼──────────┼────────────┼────────┤
│七  │販賣第一級毒品    │有期徒刑拾伍年參月  │扣案之第一級毒品海洛因拾│事實欄第一項(二)販│
│    │                  │                    │包（合計淨重貳點玖壹公克│賣海洛因予李亞輝│
│    │                  │                    │）、伍包（合計淨重零點柒│1次，收取價金2千│
│    │                  │                    │貳公克）均沒收銷燬；搗藥│元              │
│    │                  │                    │缽壹組、分裝勺陸支、分裝│                │
│    │                  │                    │袋壹批、電子磅秤貳台、玻│                │
│    │                  │                    │璃罐壹個均沒收；其持以聯│                │
│    │                  │                    │絡販賣海洛因事宜所用之行│                │
│    │                  │                    │動電話壹支（含門號０九三│                │
│    │                  │                    │0000000號SIM 卡壹│                │
│    │                  │                    │枚）沒收，如全部或一部不│                │
│    │                  │                    │能沒收時，追徵其價額；因│                │
│    │                  │                    │犯罪所得之財物新臺幣貳仟│                │
│    │                  │                    │元沒收，如全部或一部不能│                │
│    │                  │                    │沒收時，以其財產抵償之。│                │
└──┴─────────┴──────────┴────────────┴────────┘
附表二：
┌──┬─────────┬──────────┬────────────┬────────┐
│編號│  罪          名  │  處            刑  │  沒                收  │ 備          註 │
├──┼─────────┼──────────┼────────────┼────────┤
│一  │販賣第一級毒品    │有期徒刑拾伍年肆月  │扣案之第一級毒品海洛因貳│事實欄第二項(一)販│
│    │                  │                    │包（合計淨重貳點壹貳公克│賣海洛因予李亞輝│
│    │                  │                    │）、壹包（淨重零點參壹公│1次，收取價金2千│
│    │                  │                    │克）均沒收銷燬；其持以聯│元              │
│    │                  │                    │絡販賣海洛因事宜所用之行│                │
│    │                  │                    │動電話壹支（含門號０九六│                │
│    │                  │                    │0000000號號SIM卡 │                │
│    │                  │                    │壹枚）沒收，如全部或一部│                │
│    │                  │                    │不能沒收時，追徵其價額；│                │
│    │                  │                    │因犯罪所得之財物新臺幣貳│                │
│    │                  │                    │仟元沒收，如全部或一部不│                │
│    │                  │                    │能沒收時，以其財產抵償之│                │
├──┼─────────┼──────────┼────────────┼────────┤
│二  │販賣第一級毒品    │有期徒刑拾伍年肆月  │扣案之第一級毒品海洛因貳│事實欄第二項(一)販│
│    │                  │                    │包（合計淨重貳點壹貳公克│賣海洛因予李亞輝│
│    │                  │                    │）、壹包（淨重零點參壹公│1次，收取價金2千│
│    │                  │                    │克）均沒收銷燬；其持以聯│元              │
│    │                  │                    │絡販賣海洛因事宜所用之行│                │
│    │                  │                    │動電話壹支（含門號０九六│                │
│    │                  │                    │0000000號號SIM卡 │                │
│    │                  │                    │壹枚）沒收，如全部或一部│                │
│    │                  │                    │不能沒收時，追徵其價額；│                │
│    │                  │                    │因犯罪所得之財物新臺幣貳│                │
│    │                  │                    │仟元沒收，如全部或一部不│                │
│    │                  │                    │能沒收時，以其財產抵償之│                │
├──┼─────────┼──────────┼────────────┼────────┤
│三  │販賣第一級毒品    │有期徒刑拾伍年伍月  │扣案之第一級毒品海洛因貳│事實欄第二項(一)販│
│    │                  │                    │包（合計淨重貳點壹貳公克│賣海洛因予李亞輝│
│    │                  │                    │）、壹包（淨重零點參壹公│1次，收取價金3千│
│    │                  │                    │克）均沒收銷燬；其持以聯│元              │
│    │                  │                    │絡販賣海洛因事宜所用之行│                │
│    │                  │                    │動電話壹支（含門號０九六│                │
│    │                  │                    │0000000號號SIM卡 │                │
│    │                  │                    │壹枚）沒收，如全部或一部│                │
│    │                  │                    │不能沒收時，追徵其價額；│                │
│    │                  │                    │因犯罪所得之財物新臺幣參│                │
│    │                  │                    │仟元沒收，如全部或一部不│                │
│    │                  │                    │能沒收時，以其財產抵償之│                │
└──┴─────────┴──────────┴────────────┴────────┘


司法院資訊處製作；財團法人民間司法改革基金會備份。
